【裁判字號】    97,審訴更一,8
【裁判日期】    971021
【裁判案由】    毒品危害防制條例
【裁判全文】
臺灣高雄地方法院刑事判決           97年度審訴更一字第8號
公  訴  人  臺灣高雄地方法院檢察署檢察官
被      告  甲○○
上列被告因毒品危害防制條例案件，經檢察官提起公訴（97年度
毒偵字第978 號），本院前以97年度審訴字第854 號判決公訴不
受理，檢察官不服提起上訴，經臺灣高等法院高雄分院將原判決
撤銷、發回本院（97年度上訴字第819 號），本院改依簡式審判
程序審理，判決如下：
    主  文
甲○○施用第一級毒品，累犯，處有期徒刑柒月，扣案之第一級
毒品海洛因壹包（驗後淨重零點壹貳玖公克），沒收銷燬之；又
施用第二級毒品，累犯，處有期徒刑參月。應執行有期徒刑捌月
，扣案之第一級毒品海洛因壹包（驗後淨重零點壹貳玖公克），
沒收銷燬之。
    事  實
一、甲○○前因施用毒品案件，經本院以87年度毒聲字第3909號
    裁定送觀察、勒戒後，認有繼續施用毒品傾向，而由本院以
    88年度毒聲字第13號裁定令入戒治處所施以強制戒治，期間
    經裁定停止戒治、撤銷停止戒治，於民國89年8 月20日強制
    戒治執行完畢釋放出戒治處所。嗣其於前開強制戒治執行完
    畢釋放後5 年內，再犯施用毒品案件，經本院以90年度訴字
    第1259號判決，判處有期徒刑1 年2 月確定，於92年7 月5
    日執行完畢。詎其仍不知戒絕毒癮，明知海洛因及甲基安非
    他命，分別經公告列為毒品危害防制條例第2 條第2 項第1
    款之第一級毒品及同條項第2 款之第二級毒品，不得非法持
    有、施用，猶基於施用第一級毒品海洛因之犯意，於96年12
    月23日夜間9 時許，在其位於高雄縣鳳山市○○路107 號之
    住處，施用第一級毒品海洛因1 次；又其另基於施用第二級
    毒品甲基安非他命之犯意，於96年12月24日下午3 時30分為
    警採尿時回溯24小時內之某時點，亦在其上開住處，施用第
    二級毒品甲基安非他命1 次。嗣於96年12月24日下午2 時40
    分許，其行經高雄縣仁武鄉○○○街2 號前，因形跡可疑為
    警盤查，並扣得其所有之第一級毒品海洛因1 包（驗後淨重
    0.129 公克），警方人員遂將其帶至警局採驗尿液，因而查
    悉上情。
二、案經高雄縣政府警察局仁武分局報請臺灣高雄地方法院檢察
    署檢察官偵查起訴。
    理  由
一、按本件被告甲○○所犯係死刑、無期徒刑、最輕本刑為3 年
    以上有期徒刑以外之罪，其於準備程序就前揭被訴事實為有
    罪之陳述，經受命法官告知簡式審判程序之旨，並聽取其與
    公訴人意見後，本院認無不得或不宜改依簡式審判程序進行
    之處，爰依刑事訴訟法第273 條之1 第1 項、第284 條之1
    ，裁定本件由受命法官獨任進行簡式審判程序，合先敘明。
二、前揭犯罪事實，業據被告於本院審理中坦承不諱，且其前開
    為警查獲後，採集尿液送檢之檢驗結果，係呈施用第一級毒
    品海洛因後所會產生之嗎啡陽性反應，及呈施用第二級毒品
    甲基安非他命後所會產生之甲基安非他命陽性反應，有臺灣
    檢驗科技股份有限公司97年1 月17日KＺ000000000000號濫用
    藥物尿液檢驗報告在卷可稽，且扣案之上開物品，經送鑑驗
    結果，確係第一級毒品海洛因1 包（驗後淨重0.129 公克）
    ，有高雄市立凱旋醫院97年1 月28日高市凱醫驗字第6047號
    濫用藥物成品檢驗鑑定書附卷可佐（上開被告以外之人於審
    判外所為之書面陳述，因本件已改行簡式審判程序，依刑事
    訴訟法第159 條第2 項之規定，應具有證據能力），則被告
    前開自白顯與事實相符，堪以採信，本件事證明確，被告前
    揭犯行，足堪認定。另被告曾因施用毒品案件，經本院以87
    年度毒聲字第3909號裁定送觀察、勒戒後，認有繼續施用毒
    品傾向，而由本院以88年度毒聲字第13號裁定令入戒治處所
    施以強制戒治，期間經裁定停止戒治、撤銷停止戒治，於89
    年8 月20日強制戒治執行完畢釋放出戒治處所。嗣其於前開
    強制戒治執行完畢釋放後5 年內，再犯施用毒品案件，經本
    院以90年度訴字第1259號判決，判處有期徒刑1 年2 月確定
    等情，有臺灣高等法院被告前案紀錄表在卷可憑，而被告本
    件施用毒品犯行，雖係在其上揭觀察、勒戒及強制戒治執行
    完畢釋放5 年後所為，然期間其既再度因施用毒品案件而經
    論罪科刑，顯見其再犯率甚高，原實施之觀察、勒戒及強制
    戒治已無法收其實效，自無再經觀察、勒戒及強制戒治程序
    之必要，而應逕予追訴處罰。
三、按海洛因及甲基安非他命，分別係毒品危害防制條例第2 條
    第2 項第1 款所稱之第一級毒品及同條項第2 款所稱之第二
    級毒品，故核被告前開施用海洛因之所為，係犯該條例第10
    條第1 項之施用第一級毒品罪；其前開施用甲基安非他命之
    所為，則係犯同條第2 項之施用第二級毒品罪。被告持有第
    一級毒品海洛因及第二級毒品甲基安非他命後，進而施用，
    其持有之低度行為均應為施用之高度行為所吸收，不另論罪
    。被告所犯上開2 犯行間，犯意各別、行為互殊，自應分論
    併罰。被告有上述之前科紀錄乙情，有前開臺灣高等法院被
    告前案紀錄表在卷可稽，其受有期徒刑執行完畢，5 年內故
    意再犯本件最重本刑為有期徒刑以上之2 罪，為累犯，均應
    依刑法第47條第1 項規定加重其刑。爰審酌被告經強制戒治
    後，尚未能戒絕毒癮，足證前開保安處分措施實難矯治其惡
    性，惟念其犯後坦承罪行，態度良好，而所犯係為自戕行為
    ，尚未對他人造成實害，復參以其先前因施用毒品案件遭論
    罪科刑之次數等一切情狀，分別量處如主文所示之刑，並定
    其應執行刑，以資懲儆。扣案物品確為第一級毒品海洛因之
    事實，業如上述，應依毒品危害防制條例第18條第1 項前段
    之規定，諭知沒收銷燬之；至於鑑識耗損之毒品，既已滅失
    ，爰不再行諭知沒收銷燬，併此敘明。
據上論斷，應依刑事訴訟法第273 條之1 第1 項、第284 條之1
、第299 條第1 項前段，毒品危害防制條例第10條第1 項、第2
項、第18條第1 項前段，刑法第11條、第47條第1 項、第51條第
5 款，判決如主文。
本案經檢察官陳麗琇到庭執行職務。
中    華    民    國    97    年    10    月    21    日
                  刑事第七庭    法  官  陳君杰
以上正本證明與原本無異。
如不服本判決，應於判決送達後10日內，向本院提出上訴狀。
中    華    民    國    97    年    10    月    21    日
                                書記官  李承悌
附錄本判決論罪科刑法條全文：
毒品危害防制條例第10條
施用第一級毒品者，處6月以上5年以下有期徒刑。
施用第二級毒品者，處3年以下有期徒刑。


司法院資訊處製作；財團法人民間司法改革基金會備份。
